臺灣雲林地方法院刑事判決
110年度交易字第46號
公  訴  人  臺灣雲林地方檢察署檢察官
被      告  林馳復

                    住雲林縣○○市○○里○○路000號00樓                      之00
上列被告因公共危險案件，經檢察官提起公訴（109年度偵字第6
092號），被告於本院準備程序進行中，就被訴事實為有罪之陳
述，經法官告知簡式審判程序意旨，並聽取檢察官及被告之意見
後，裁定依簡式審判程序審理，並判決如下：
    主  文
林馳復吐氣所含酒精濃度達每公升零點二五毫克以上而駕駛動力
交通工具，處有期徒刑參月，如易科罰金，以新臺幣壹仟元折算
壹日。
    事  實
一、林馳復於民國109年9月3日下午3時許，在雲林縣斗六市某河
    堤飲用啤酒後，於同日下午5時許，酒後從上開處所駕駛車
    牌號碼000-0000號自用小客車行駛於道路，嗣於同日下午5
    時50分許，行經斗六市育英北街與育樂街路口時，不慎撞擊
    由袁重根所騎乘搭載徐素玉之車牌號碼000-000普通重型機
    車，袁重根因而受有右膝撕裂傷四公分、右側肢體鈍挫傷等
    傷害；徐素玉則受有頸部鈍傷、右側肢體擦挫傷等傷害（所
    涉過失傷害部分，業經袁重根、徐素玉撤回告訴，另經本院
    為不受理判決），嗣經警察到場處理，並於同日晚間6時11
    分許，對林馳復施以酒精濃度測試後，測得其吐氣之酒精濃
    度達每公升0.71毫克，始悉上情。
二、案經雲林縣警察局斗六分局報告臺灣雲林地方檢察署檢察官
    偵查起訴。
    理  由
壹、程序部分：
　　本案被告林馳復所犯之罪，係死刑、無期徒刑、最輕本刑為
    3年以上有期徒刑以外之罪，其於準備程序就前揭被訴事實
    為有罪之陳述，經法官告知簡式審判程序之旨，並聽取公訴
    人及被告之意見後，裁定依刑事訴訟法第273條之1規定進行
    簡式審判程序，是本案之證據調查，依刑事訴訟法第273條
    之2規定，不受同法第159條第1項、第161條之2、第161條之
    3、第163條之1及第164條至第170條規定之限制，合先敘明
    。
貳、實體部分：
一、認定犯罪事實所憑之證據及理由：
　　上揭犯罪事實，業據被告於警詢、偵訊、本院準備程序及審
    理程序時均坦承不諱，核與證人即告訴人袁重根、徐素玉於
    警詢及偵訊之證述相符（警卷第17頁至第23頁、偵卷第42頁
    至第43頁），復有道路交通事故現場圖、道路交通事故調查
    報告表㈠、㈡、雲林縣警察局交通警察隊道路交通事故當事人
    酒精測定紀錄表、車牌號碼000-0000號、050-HAF號車輛詳
    細資料報表、告訴人袁重根、徐素玉之國立成功大學醫學院
    附設醫院斗六分院中文診斷證明書、財團法人工業技術研究
    院呼氣酒精測試器檢定合格證書影本、雲林縣警察局舉發違
    反道路交通管理事件通知單影本各1份（警卷第31頁至第35
    頁、第41頁、第57頁至第59頁、第61頁至第63頁、第65頁、
    第67頁），暨現場照片8張（警卷第69頁至第75頁）在卷可
    稽。是以被告任意性之自白與事實相合，應可採信。本案事
    證明確，被告犯行洵堪認定，應依法論科。
二、論罪科刑：
　　核被告所為，係犯刑法第185條之3第1項第1款之不能安全駕
    駛動力交通工具罪。爰審酌被告為具有一般事理能力之人，
    應知悉酒精成分對人之意識能力具有不良影響，如於酒醉之
    狀態駕駛動力交通工具，對一般往來之公眾及駕駛人自身皆
    具有高度危險性，本案被告經警測得其吐氣酒精濃度達每公
    升0.71毫克，並於駕駛過程中肇事，顯然輕忽法律規範、漠
    視自己及公眾通行之安全，對交通安全之危害非淺，誠屬不
    該。惟念其犯後坦承犯行，積極賠償被害人之損失，態度尚
    佳，且本案為被告第一次酒後駕車犯行，兼衡被告自陳與父
    親、妻小同住，以工為業，暨被告之智識程度、生活狀況、
    犯罪動機、情節等一切情狀，為遏阻其再次酒後駕車，避免
    被告及其他用路人之危害，量處如主文所示之刑，並定易科
    罰金的折算標準。
據上論斷，依刑事訴訟法第273條之1第1項、第299條第1項前段
，刑法第185條之3第1項第1款、第41條第1項前段，刑法施行法
第1條之1第1項，判決如主文。
本案經檢察官葉喬鈞提起公訴，檢察官林豐正到庭執行職務。
中    華    民    國   110    年   4    月     7      日
                  刑事第三庭  法  官  陳碧玉
以上正本證明與原本無異。
如不服本判決應於收受判決後20日內向本院提出上訴書狀，並應
敘述具體理由；其未敘述上訴理由者，應於上訴期間屆滿後20日
內向本院補提理由書（均須按他造當事人之人數附繕本）。「切
勿逕送上級法院」。
告訴人或被害人對於判決如有不服，具備理由請求檢察官上訴者
，其上訴期間之計算，係以檢察官收受判決正本日期為準。
                              書記官  許馨月
中　　華　　民　　國　　110 　年　　4 　　月　　9 　　日
附錄本案論罪科刑法條全文：
中華民國刑法第185條之3
駕駛動力交通工具而有下列情形之一者，處2年以下有期徒刑，
得併科20萬元以下罰金：
一、吐氣所含酒精濃度達每公升零點二五毫克或血液中酒精濃度
    達百分之零點零五以上。
二、有前款以外之其他情事足認服用酒類或其他相類之物，致不
    能安全駕駛。
三、服用毒品、麻醉藥品或其他相類之物，致不能安全駕駛。因
    而致人於死者，處3年以上10年以下有期徒刑；致重傷者，
    處1年以上7年以下有期徒刑。
曾犯本條或陸海空軍刑法第54條之罪，經有罪判決確定或經緩起
訴處分確定，於五年內再犯第1項之罪因而致人於死者，處無期
徒刑或5年以上有期徒刑；致重傷者，處3年以上10年以下有期徒
刑。